【裁判字號】    95,訴,374
【裁判日期】    950529
【裁判案由】    給付貨款
【裁判全文】
臺灣士林地方法院民事判決               95年度訴字第374號
原      告  豪傑股份有限公司
法定代理人  乙○○
訴訟代理人  吳展旭律師
複 代理 人  丙○○
被      告  旺得發興業有限公司
法定代理人  甲○○
訴訟代理人  鄭斌濟律師
上列當事人間請求給付貨款事件，本院於民國95年5月15日言詞
辯論終結，判決如下：
    主      文
被告應給付原告新臺幣壹佰零伍萬玖仟元及自民國93年8月15日
起至清償日止，按週年利率5%計算之利息。
訴訟費用由被告負擔。
本判決得假執行。但被告如於執行標的物拍定、變賣或物之交付
前，以新臺幣壹佰零伍萬玖仟元為原告預供擔保或將請求之標的
提存，得免為假執行。
    事實及理由
一、本件原告起訴主張：被告於民國93年7月間向原告買受紗布
    6千公斤，約定價金新臺幣（下同）141萬元，且「月給、45
    天」，原告依約將紗布運送至被告指定之越南胡志明市後，
    被告並未依約於93年8月15日給付貨款，嗣後僅清償351,000
    元，尚餘1,059,000元迄未清償，所簽發用以支付貨款之支
    票亦遭退票，為此，依民法第367條之買賣價金請求權及票
    據之法律關係，訴請被告如數清償等語。並聲明：(一)被告應
    給付原告1,059,000元及自93年8月15日起至清償日止，按週
    年利率5%計算之利息。(二)原告願供擔保請准宣告假執行。
二、被告對於原告依民法第367條之買賣價金請求權及票據之法
    律關係，訴請被告給付尚欠之1,059,000元及遲延利息，則
    予認諾。
三、按被告於言詞辯論時為訴訟標的之認諾者，應本於其認諾為
    該被告敗訴之判決，民事訴訟法第384條定有明文。本件原
    告主張被告向伊購買6千公斤紗布，迄今仍積欠1,059,000元
    及遲延利息尚未清償，並基於民法第367條之買賣價金請求
    權及票據之法律關係，訴請被告給付尚欠之1,059,000元及
    自93年8月15日起至清償日止，按週年利率5%計算之遲延利
    息，被告就此並予認諾，揆諸前揭規定，自應為被告敗訴之
    判決，是原告之請求，為有理由，應予准許。
四、本件係本於被告認諾所為之判決，爰依民事訴訟法第389條
    第1項第1款之規定，依職權宣告本判決得假執行。又被告陳
    明願供擔保，聲請宣告免為假執行，經核於法相符，爰酌定
    相當之擔保金額併予准許。
據上論結，原告之訴為有理由，依民事訴訟法第78條、第389條
第1項第1款、第392條第2項、第3項，判決如主文。
中    華    民    國    95    年    5     月    29    日
                  民事第二庭  法  官  張國勳
以上正本證明與原本無異。
如對本判決上訴須於判決送達後20日內向本院提出上訴狀。
中    華    民    國    95    年    5     月    30    日
                              書記官  秦慧綺


司法院資訊處製作；財團法人民間司法改革基金會備份。
